臺灣高等法院刑事判決
110年度上訴字第836號
上  訴  人  
即  被  告  游羽逢



                    （現因另案於法務部○○○○○○○○○○○執行中）
選任辯護人  羅婉菱律師
上列上訴人即被告因違反毒品危害防制條例案件，不服臺灣新北
地方法院109年度訴字第962號，中華民國109年12月23日第一審
判決（起訴案號：臺灣新北地方檢察署109年度偵字第10391號、
109年度毒偵字第1764號），提起上訴，本院判決如下：
    主  文
上訴駁回。
    事實及理由
一、經本院審理結果，認第一審以上訴人即被告游羽逢犯修正前
    毒品危害防制條例第4條第2項之販賣第二級毒品罪，判處有
    期徒刑3年8月，另宣告沒收扣案如第一審判決書附表編號2
    所示之物，並諭知沒收未扣案之犯罪所得新臺幣2萬元，於
    全部或一部不能沒收或不宜執行沒收時，追徵其價額，認事
    用法、量刑及沒收均無不當，應予維持，除引用第一審判決
    書記載之事實、證據及理由（如附件）外，並補充記載「被
    告於本院準備程序及審理時自白本案犯行」為證據。
二、被告上訴意旨略以：被告僅販毒1次，毒品價值及數量均非
    至鉅，犯罪所生損害尚非重大，且無販毒前科，犯後又已坦
    承全部犯行，足見有悔悟之心，犯後態度良好，縱依修正前
    毒品危害防制條例第17條第2項規定減輕其刑後判處法定最
    低本刑，猶屬過苛，情輕法重，應依刑法第59條規定酌減其
    刑云云。
三、惟查刑之量定，為求個案裁判之妥當性，法律固賦予法院裁
    量權，但此項裁量權之行使，除應依刑法第57條規定，審酌
    行為人及其行為等一切情狀，為整體之評價，並應顧及比例
    原則與平等原則，使罪刑均衡，輕重得宜，以契合社會之法
    律感情。又刑法第59條規定之酌量減輕其刑，必須犯罪另有
    特殊之原因與環境，在客觀上足以引起一般同情，認為即使
    予以宣告法定最低度刑，猶嫌過重者，始有其適用。此所謂
    法定最低度刑，固包括法定最低本刑；惟遇有其他法定減輕
    之事由者，則應係指適用其他法定減輕事由減輕其刑後之最
    低度刑而言。倘被告別有法定減輕事由者，應先適用法定減
    輕事由減輕其刑後，猶認其犯罪之情狀顯可憫恕，即使科以
    該減輕後之最低度刑仍嫌過重者，始得適用刑法第59條規定
    酌量減輕其刑（最高法院100年度台上字第744號判決意旨參
    照）。本案被告販賣毒品之次數及對象固屬單一，然其明知
    毒品輕則戕害施用者個人身心健康，重則使施用者傾家蕩產
    、甚而破壞社會治安，故販賣毒品行為，乃世界各國嚴加禁
    止處罰之「世界公罪」，竟無視於此，仍販賣予他人，且
　　販賣之毒品數量多達約17公克，價格更已高達新臺幣2萬元
    ，戕害他人身心健康及危害社會之程度非微，在客觀上實無
    可取足憐之處，其罪行又已有前述減刑事由，於依法減輕其
    刑後，難認有何情輕法重，在客觀上足以引起一般同情而顯
    可憫恕之處，自無適用刑法第59條規定酌減其刑之餘地。至
    其所稱其無販毒前科、犯後坦承犯行、已有悔悟之心、態度
    良好等情，原屬刑法第57條所定科刑輕重標準應斟酌之範圍
    ，單憑上述情狀，難認其犯罪有何特殊之原因與環境而顯可
    憫恕，尚非得執為適用刑法第59條酌量減輕其刑之依據。其
    執前詞上訴，指摘原審量刑過重，為無理由，應予駁回。
據上論斷，應依刑事訴訟法第373條、第368條，判決如主文。
本案經檢察官滕治平到庭執行職務。
中　　華　　民　　國　　110 　年　　4 　　月　　29　　日
                  刑事第十六庭  審判長法　官  葉騰瑞
                                      法　官  廖紋妤
                                      法  官  陳芃宇
以上正本證明與原本無異。
如不服本判決，應於收受送達後20日內向本院提出上訴書狀，其
未敘述上訴之理由者並得於提起上訴後20日內向本院補提理由書
（均須按他造當事人之人數附繕本）「切勿逕送上級法院」。
                                      書記官  蘇佳賢
中　　華　　民　　國　　110 　年　　4 　　月　　29　　日
附錄：本案論罪科刑法條全文
修正前毒品危害防制條例第4條
製造、運輸、販賣第一級毒品者，處死刑或無期徒刑；處無期徒
刑者，得併科新臺幣2千萬元以下罰金。
製造、運輸、販賣第二級毒品者，處無期徒刑或7年以上有期徒
刑，得併科新臺幣1千萬元以下罰金。
製造、運輸、販賣第三級毒品者，處7年以上有期徒刑，得併科
新臺幣7百萬元以下罰金。
製造、運輸、販賣第四級毒品者，處5年以上12年以下有期徒刑
，得併科新臺幣3百萬元以下罰金。
製造、運輸、販賣專供製造或施用毒品之器具者，處1年以上7年
以下有期徒刑，得併科新臺幣1百萬元以下罰金。
前五項之未遂犯罰之。